【裁判字號】    89,易,1113
【裁判日期】    890920
【裁判案由】    竊盜
【裁判全文】
臺灣彰化地方法院刑事判決                        八十九年度易字第一一一三號
    公  訴  人  臺灣彰化地方法院檢察署檢察官
    被      告  乙○○
                丙○○
右列被告等因竊盜案件，經檢察官提起公訴 (八十九年度偵字第三三一一號)，本院
判決如左：
    主  文
乙○○共同攜帶兇器竊盜未遂，處有期徒刑肆月。
丙○○共同攜帶兇器竊盜未遂，處有期徒刑參月。
    事  實
一、乙○○、丙○○基於共同意圖為自己不法之所有之犯意聯絡，於民國八十九年四
    月二十四日十一時三十分許，在彰化縣田中鎮○○里○○路○段一三六九號，由
    丙○○騎乘機車在門外把風，乙○○侵入甲○○所有屋內（侵入住宅罪部分業經
    甲○○撤回告訴）行竊財物，並持甲○○所有、形長質硬足供作兇器使用之螺絲
    起子一把，著手撬開房門欲竊取財物，於尋得財物前適為甲○○返家發現而未遂
    ，乙○○旋奪門逃出，由在外接應之丙○○以機車搭載逃逸，迨至彰化縣田中鎮
    ○○里○○○路段，為甲○○趕上，報警處理而查獲。
二、案經彰化市警察局田中分局報告臺灣彰化地方法院檢察署檢察官偵查起訴。
    理  由
一、本件訊之被告乙○○坦承於右揭時地以被害人所有之螺絲起子犯竊盜犯行未遂，
    且為被害人甲○○當場追捕逮獲等情不諱；惟被告丙○○則否認有何把風、共同
    竊盜犯行，辯稱：伊是載被告乙○○去現場後即離開，約好半小時後伊才回來載
    乙○○，乙○○跑出來說行竊被人追趕，叫伊趕快開走，伊不知乙○○有行竊云
    云。惟查，本院隔離訊問被告二人，被告丙○○供稱: 係被告陳佳鐘與伊約半個
    鐘頭後返回載被告陳佳鐘，且被告陳佳鐘被被害人甲○○追趕時，伊原即發動引
    擎在等被告陳佳鐘等語；惟被告陳佳鐘則供稱: 伊係與被告丙○○約定一個鐘頭
    後返回接伊，且被被害人甲○○追趕時，係伊先跳上機車後，才叫被告丙○○趕
    緊發動引擎逃逸等語，是二人之供述互核有異，被告丙○○之辯解已有可疑；又
    被害人甲○○於偵查中指陳: 伊在追被告陳佳鐘時，有看到被告丙○○很緊張的
    發動車子，接著被告陳佳鐘跳上車載著被告陳佳鐘加速逃走等語（見該署八十九
    年度偵字第三三一一號卷八十九年六月十四日筆錄），足見被告乙○○於被發現
    逃出時上車前，被告丙○○原有所警覺、於見狀後即行發動機車預備接應逃匿之
    情事，被告丙○○係為被告乙○○之竊盜犯行擔任把風接應，應可認定，被告丙○○上揭所辯尚難採信。被告二人共同攜帶兇器竊盜未遂犯行均堪認定。
二、查起子主要構成部分為鐵質，外型尖銳，以之揮刺，足以傷害人之生命，具有客
    觀上之危險性，自屬兇器，被告乙○○持以行竊自屬攜帶兇器竊盜；及被告乙○○雖已著手竊盜行為之實施，惟未生竊得財物之結果，其犯罪尚屬未遂。是核被
    告乙○○、丙○○所為均係犯刑法第三百二十一條第二項、第一項第三款之加重
    竊盜未遂罪。被告二人有犯意聯絡及行為分擔，均為共同正犯；又被告二人既屬
    未遂犯，爰依刑法減輕其刑。爰酌被告二人並無前科、素行尚佳、犯罪之動機、
    目的、手段、所生之危害及犯罪後之態度等一切情狀，分別量處如主文所示之刑
    ，以示懲儆。本件起子非被告等所有，不予宣告沒收，附此敘明。
據上論斷，應依刑事訴訟法第二百九十九條第一項前段，刑法第二十八條、第三百二
十一條第二項、第一項第三款、第二十六條前段，判決如主文。
本案經檢察官詹昭書到庭執行職務。
中    華    民    國    八十九    年      九      月        二十        日
                                臺灣彰化地方法院刑事第一庭
                                    法      官  吳俊螢
右正本證明與原本無異。
如不服本判決，應於送達後十日內向本院提出上訴狀(須附繕本)。
告訴人或被害人對於判決如有不服具備理由請求檢察官上訴者，其上訴期間之計算係
以檢察官收受判決正本之日期為準。
                                    法院書記官
中    華    民    國    八十一    年              月                  日


司法院資訊處製作；財團法人民間司法改革基金會備份。
